【裁判字號】    94,上訴,2267
【裁判日期】    950119
【裁判案由】    偽造文書等
【裁判全文】
臺灣高等法院臺中分院刑事判決        94年度上訴字第2267號
上  訴  人  臺灣臺中地方法院檢察署檢察官
被      告  甲○○
            戊○○
上列上訴人因被告等偽造文書等案件，不服臺灣臺中地方法院九
十四年度訴字第二○七八號中華民國九十四年九月十三日第一審
判決（起訴案號：臺灣臺中地方法院檢察署九十三年度偵字第七
一二四號），提起上訴，本院判決如下：
    主    文
原判決撤銷。
甲○○、戊○○（原名：莊大明）共同連續行使偽造私文書，足
以生損害於他人，甲○○處有期徒刑陸月，如易科罰金，以佰
元折算壹日，戊○○處有期徒刑捌月。
中國國際商業銀行信用卡申請書正卡申請人中文簽名處偽造之「
己○」、「乙○○」之署押各壹枚、中國國際商業銀行乙○○MA
STER信用卡（卡號：0000000000000000）、己○MASTER信用卡（
卡號：0000000000000000）各壹張、附表一、二所示各次消費之
財團法人聯合信用卡處理中心信用卡簽帳單上偽造之「Liuchuan
」或「Lin Fu cheng」之署押各壹枚、附表三所示之授權書陸張
上偽造之「Liu chuan」及「Lin Fu cheng」之署押各枚，均
沒收。
    事    實
一、戊○○（原名：莊大明）為欣安科技有限公司（以下簡稱欣
    安公司）總經理，甲○○為欣安公司員工，渠等二人共同基
    於意圖為自己不法所有，及行使偽造私文書之概括犯意聯絡
    ，由戊○○友人「尹建國」於民國（下同）九十一年十一月
    八日提供乙○○及己○之身分證影本，復由甲○○填寫中國
    國際商業銀行（以下簡稱中國國際商銀）信用卡申請書，及
    戊○○在申請書上正卡申請人中文簽名處，分別偽造「己○
    」、「乙○○」之署押各一枚後，甲○○便將上開兩份申請
    書，交予其在中國國際商銀上班之弟媳郭雅琴，而予以行使
    ，致使郭雅琴陷於錯誤，誤認乙○○及己○確有填寫信用卡
    申請書，於九十一年十一月十五日向中國國際商銀申請信用
    卡之事實，中國國際商銀因而同意核發MASTER信用卡兩張（
    乙○○信用卡卡號：0000000000000000；己○信用卡卡號：
    0000000000000000），戊○○遂持上開二張信用卡，並先在
    各該信用卡背面持卡人簽名處偽簽「Liu chuan」、「Lin
    Fu cheng」之署押，完成不實信用卡之準私文書後，隨即先
    後於附表一、二所示時地至各信用卡特約商店，佯裝其為有
    權使用該信用卡之人，持前開之信用卡刷卡消費購物，並在
    如附表三所示授權書六張上，及連續先後以複寫之方式，分
    別在如附表一、二所示之屬於私文書之消費簽帳單一○一張
    上持卡人欄分別偽造「Liu chuan」、「Lin Fu cheng」之
    署押，而偽造表明係「己○」、「乙○○」消費之簽帳單（
    其中銀行提供附表四所示之三十四張，餘未經銀行提供）之
    屬於私文書之簽帳單上持卡人欄分別偽造「Liu  chuan」、
    「Lin Fu cheng」之署押，而偽造表明係「己○」、「乙○○」消費之簽帳單，再持之交還商店之店員核對持卡人身份
    以為行使（該等簽帳單為一式二聯或一式三聯，第一聯係交
    予客戶收執，另二聯係由特約商店及財團法人聯合信用卡處
    理中心收執，是該等簽帳單上均有偽造之署押），致商店之
    店員因此陷於錯誤，分別交付戊○○如附表一、二所示簽帳
    金額之物品，足生損害於乙○○、己○、如附表一、二所示
    之各信用卡特約商店、中國國際商銀及財團法人聯合信用卡
    處理中心對於審核信用卡交易作業之正確性，計消費金額附
    表一部分為新台幣（下同）十二萬六千五百六十三元、附表
    二部分為十一萬一千九百七十九元，合計二十三萬八千六百
    四十二元。嗣於九十二年八月間，乙○○及己○收到中國國
    際商銀之信用卡帳務催繳單，向中國國際商銀反應，始循線
    查知上情。
二、案經彰化縣警察局和美分局報請臺灣臺中地方法院檢察署檢
    察官偵查起訴。
    理    由
一、訊據被告甲○○、戊○○對於前揭事實於原審及本院均坦承
    不諱，核與告訴代理人洪銘君、丙○○所指訴及證人即中國
    商業銀行風險管理部專員丁○○所證述之情節相符，並有雄
    獅旅行社股份有限公司（以下簡稱雄獅旅行社）之授權書六
    份、中華電信台中營運處業務中心傳真單一份、聲明書、雄
    獅旅行社九十三年十二月二十八日（九三）雄獅總字第零一
    六號函及函附持卡消費資料、內政部警政署入出境管理局九
    十四年一月十二日境信雲字第0910242190號函及函附被告甲○○、戊○○二人於九十一年及九十二年間入出境紀錄表、
    中華航空公司地勤服務處九十四年五月二十五日2005ＴＺ
    00430號函及函附之機票影本、中國國際商業銀行信用卡申
    請書、對帳單查詢列印單、簽帳單、授權書等在卷足資佐證
    。另查被害人乙○○、己○信用卡之冒用明細中，各有三筆
    於雄獅旅行社之消費，消費方式係以郵購方式填寫授權書為
    「無過卡」方式之交易，授權書上除有「TO：戊○○先生」
    的字樣外，授權人於授權書上有填寫卡號、卡片有效期限等
    相關資料，而現今信用卡於其背面印有另一組七位數之CVVV
    2，其目的係為防止偽卡之犯罪，在上開授權書中，授權人
    有填寫卡片背面卡號末三碼，有雄獅旅行社授權書六紙在卷
    ，足見真卡在持卡人身上。是以，接下來需審核的是：持卡
    人是否為被告戊○○及甲○○？、上開六張授權書，傳真
    收受者為「莊先生」或「莊昌運」先生，與被告「戊○○」
    相近且音似。、無論是以「己○」或「乙○○」名義所填
    寫之授權書，其上所留之聯絡電話，多為「0000000000」（
    原審誤載為「0000000000」）。、雄獅旅行社九十二年一
    月十七日授權書上，印有「收信號碼：000000000000」（原
    審誤載為「000000000000」），而（04）00000000傳真電話
    於九十一年十二月至九十二年三月之使用者為「欣安科技有
    限公司」，有中華電信北臺中營運處業務中心傳真單一紙在
    卷可稽。、旅客「莊昌運」、「施月霞」於九十二年一月
    十七日以乙○○之中國國際商銀MASTER信用卡（卡號：
    0000000000000000）購買中華航空公司號碼0000000000000
    、0000000000000兩張機票，而被告戊○○與甲○○於翌日
    搭乘中華航空公司CI605號班機出境，所使用之機票號碼，
    與上開兩張機票號碼相符，有雄獅旅行社九十三年十二月二
    十八日（93）雄獅總字第016號函及函附之持卡消費相關資
    料，內政部警政署入出境管理局九十四年一月十二日境信雲
    字第09410242190號函及函附之被告戊○○、甲○○二人於
    九十一及九十二年間入出境紀錄表，中華航空公司地勤服務
    處九十四年五月二十五日2005 TZ00430號函及函附之機票影
    本在卷可參。綜上，足見被告戊○○、甲○○確實持有中國
    國際商銀乙○○信用卡（卡號：0000000000000000）及己○
    信用卡（卡號：0000000000000000）無訛。承上，被害人乙○○及己○之中國國際商銀信用卡既均由被告戊○○及甲○○使用，復參酌卷附之信用卡簽帳單及授權書上之簽名均相
    同乙節，足見如附表一、二所示之消費，應均為被告甲○○
    、戊○○二人所為無訛。且參酌被害人乙○○及己○之信用
    卡申請書上，所填載之寄送帳單地址為「臺中縣大里市○○
    路○段五十五號」，即被告甲○○之戶籍及欣安公司地址，
    足見被告甲○○有造成乙○○及己○無法收受帳單亦即無從
    得知有申請信用卡之故意無疑。足認被告甲○○、戊○○二
    人之自白，核與事實相符，堪予採信，事證至臻明確，被告
    甲○○、戊○○二人犯行均洵堪認定。
二、按信用卡依其電磁紀錄經機器處理後所顯示之符號，足以表
    示發卡銀行依發卡序號供給信用予持卡人用意之證明，依刑
    法第二百二十條第二項之規定，信用卡具有準私文書之性質
    。又在信用卡背面持卡人簽名處簽名，依特約係表示確認該
    信用卡之持卡人究為何人，與該信用卡上所載錄之持卡人相
    關電磁資料相配合，具有表示信用卡之簽名者於信用卡有效
    期間內，有權使用該信用卡之辨識及證明之意思表示，故為
    依特約表示一定用意之證明，是若行為人在他人已偽造完成
    之信用卡背面偽造簽名，依刑法第二百二十條第一項規定應
    屬偽造準私文書。再按，持卡人在信用卡簽帳單上之客戶簽
    名欄簽名後交還特約商店，係表示持卡人確認簽帳單上記載
    之交易標的及金額並表示負責，及向發卡銀行請求撥付消費
    款項予特約商店之意，是該簽帳單含有收據及請款單之性質
    ，屬刑法第二百十條之私文書。再持信用卡交易，基本上於
    信用卡中心不依契約給付持卡人所消費之帳款予特約商店時
    ，持卡人對於特約商店仍直接負有給付價金義務，從而持信
    用卡交易與通常之買賣，並無差異，僅在價金給付上由發卡
    銀行經由信用卡中心代為付帳，而發卡銀行經由信用卡中心
    給付特約商店價金時，則事後之權利關係發生變動，亦即由
    持卡人對於發卡銀行負擔給付價金債務而已，是持卡人與特
    約商店間之交易，乃係以信任關係為基礎的繼續性信用販賣
    契約，倘持卡人並無支付價金之意思與能力，向特約商店提
    示信用卡消費，係屬對特約商店店員施行詐欺；持信用卡交
    易後，店員交付予持卡人簽名之簽帳單係一式三聯或一式二
    聯，其中第一聯由持卡人簽名後（同時複寫第二、三聯），
    即由特約商店交持卡人收執，係表明持卡人同意依照信用卡
    使用約定，一經使用或訂購物品均應按所示之全部金額，付
    款予發卡銀行，故持卡人於該簽帳單簽名之用意與票據背書
    大致相同，皆係對所簽之金額表示負責之意，具有私文書之
    性質，其中第二聯、第三聯則由持卡人提出交付予特約商店
    ，特約商店將第二聯存查，第三聯則轉交由聯合信用卡中心
    存查。是核被告甲○○、戊○○前揭所為，均係犯刑法第二
    百十六條、第二百十條行使偽造私文書罪、同法第二百十六
    條、第二百二十條第一項、第二百十條行使偽造準私文書罪
    ，及同法第三百三十九條第一項詐欺取財既遂罪。被告甲○○與戊○○間，有犯意之聯絡，行為之分擔，均為共同正犯
    。被告甲○○、戊○○之前在中國國際商銀信用卡申請書上
    正卡申請人中文簽名處，分別偽造「己○」、「乙○○」之
    署押各一枚而偽造前開兩份申請書，所犯之刑法第二百十條
    之偽造私文書罪後，復持以向中國國際商銀申請信用卡而予
    以行使，偽造之低度行為應為行使之高度行為所吸收，不另
    論罪。及被告戊○○在該信用卡背面簽名欄偽造「Liu chu
    an」、「Lin Fu cheng」署名各一枚，所觸犯之刑法第二百
    二十條第一項、第二百十條之偽造準私文書罪，應為其後所
    觸犯之刑法第二百十六條、第二百二十條第一項、第二百十
    條行使偽造準私文書罪所吸收，亦僅論以刑法第二百十六條
    、第二百二十條第一項、第二百十條行使偽造準私文書罪。
    被告戊○○分別偽造「Liu chuan」、「Lin Fu cheng」署
    名於簽帳單上之行為應為偽造屬私文書性質簽帳單之階段行
    為，偽造屬私文書之簽帳單後，復持以行使，偽造之低度行
    為應為行使之高度行為所吸收，亦均不另論罪。被告戊○○
    先後多次行使信用卡盜刷購物犯行，時間緊接，犯罪構成要
    件又復相同，顯係基於概括之犯意為之，為連續犯，爰依刑
    法第五十六條之規定以一罪論，並加重其刑。又被告甲○○
    、戊○○所犯上開三罪間，有方法結果之牽連關係，為牽連
    犯，應依刑法第五十五條之規定從一重之刑法第二百十六條
    、第二百十條行使偽造私文書罪處斷。原審認被告甲○○、
    戊○○二人罪證明確，均予以論罪科刑，固非無見，惟查：
    原審判決書將卡號0000000000000000於92年12月19日之（28
    ）年費誤為被告戊○○消費簽帳，顯有未洽，又被告甲○○
    、戊○○二人於警詢、偵查中均矢口否認犯行，嗣經起訴檢
    察官函查被告甲○○、戊○○二人自九十一年至九十二年四
    月間之往來紀錄並逐一比對，仍矢口否認犯行，雖已與己○
    達成和解，有和解書一份在卷可稽，惟尚未與乙○○達成和
    解，且嚴重危害己○及乙○○二人之信用，並其消費次數達
    一○一次，消費金額新台幣二十三萬八千六百四十二元，惡
    性非輕，原審均予諭知緩刑，亦有不當。檢察官上訴主張被
    告等二人於警詢、偵查中均矢口否認犯行，嗣經函查被告甲○○、戊○○二人之往來紀錄並逐一比對，仍矢口否認犯行
    ，顯見被告二人蔑視法律、心存僥倖，復嚴重危害己○及乙○○二人之信用，原審量刑以及諭知被告甲○○、戊○○二
    人緩刑，均有不當等語，指摘原審判決不當。如前所述，原
    審諭知被告甲○○、戊○○二人均緩刑部分，顯有未洽，是
    檢察官對於原審諭知被告甲○○、戊○○二人均緩刑部分為
    上訴，即有理由，另檢察官就原審對被告甲○○、戊○○二
    人分別量處有期徒刑六月、八月部分，本院認原審業已審酌
    被告甲○○、戊○○二人犯罪之動機、目的、手段、品行、
    所生危害及犯罪後坦認罪行，頗具悔意，且已繳清前開所有
    之簽帳款等情，而分別量刑，並無何不當之處，檢察官對於
    原審關此部分之上訴，即無理由，惟原審判決既有上開可議
    之處，自應由本院將原審判決予以撤銷改判。爰審酌被告甲○○、戊○○二人犯罪之動機、目的、手段、品行、所生危
    害及犯罪後坦認罪行，頗具悔意，犯罪後迄今亦已繳清前開
    所有之簽帳款，此經告訴代理人丙○○陳述在卷，並有清償
    證明書一份在卷可考，取得諒解等一切情狀，仍分別量處被
    告甲○○有期徒刑六月，並諭知易科罰金之折算標準，量處
    被告戊○○有期徒刑8月。中國國際商業銀行信用卡申請書
    正卡申請人中文簽名處偽造之「己○」、「乙○○」之署押
    各一枚、附表一、二所示各次消費之財團法人聯合信用卡處
    理中心信用卡簽帳單上偽造之「Liu chuan」或「Lin Fu
    cheng」之署押各一枚、附表三所示之授權書六張上偽造之
    「Liu chua n」及「Lin Fu cheng」之署押各三枚，依刑法
    第二百十九條規定，不問屬於犯人與否，均應依法併予宣告
    沒收之。至於扣案之中國國際商業銀行乙○○MASTER信用卡
    （卡號：0000000000000000）、己○MASTER信用卡（卡號：
    0000000000000000）各一張（背面偽造之「Liu chuan」、
    「Lin Fu cheng」之署押，因信用卡已沒收，無須再諭知沒
    收）係被告戊○○向發卡銀行詐取供犯罪所用之物，且無證
    據足資證明已滅失，依刑法第三十八條第一項第三款宣告沒
    收。
據上論斷，應依刑事訴訟法第三百六十九條第一項前段、三百六
十四條、二百九十九條第一項前段、刑法第二十八條、第五十六
條、第二百十六條、第二百十條、第二百二十條第一項、第三百
三十九條第一項、第五十五條、第四十一條第一項前段、第三十
八條第一項第三款、第二百十九條、罰金罰鍰提高標準條例第一
條前段、第二條，判決如主文。
本案經檢察官庚○○到庭執行職務
中    華    民    國    95    年    1     月    19    日
              刑事第三庭  審判長法  官  王  增  瑜
                                法  官  陳  欣  安
                                法  官  胡  忠  文
上列正本證明與原本無異。
如不服本判決應於收受送達後十日內向本院提出上訴書狀，其未
敘述上訴之理由者並得於提起上訴後十日內向本院補提理由書（
均須按他造當事人之人數附繕本）。
                                書記官  陳  麗  玉
中    華    民    國    95    年    1     月    19    日
附錄論罪科刑實體法條文：
刑法第二百一十條：
偽造、變造私文書，足以生損害於公眾或他人者，處五年以下有
期徒刑。
刑法第二百一十六條：
行使第二百十條至第二百十五條之文書者，依偽造、變造文書或
登載不實事項或使登載不實事項之規定處斷。
刑法第二百二十條：
在紙上或物品上之文字、符號、圖畫、照像，依習慣或特約，足
以為表示其用意之證明者，關於本章及本章以外各罪，以文書論
。
錄音、錄影或電磁紀錄，藉機器或電腦之處理所顯示之聲音、影
像或符號，足以為表示其用意之證明者，亦同。
稱電磁紀錄，指以電子、磁性或其他無法以人之知覺直接認識之
方式所製成之紀錄，而供電腦處理之用者。
刑法第三百三十九條：
意圖為自己或第三人不法之所有，以詐術使人將本人或第三人之
物交付者，處五年以下有期徒刑、拘役或科或併科一千元以下罰
金。
（罰金部份業經提高十倍為一萬元）
以前項方法得財產上不法之利益或使第三人得之者，亦同。
前二項之未遂犯罰之。
刑法第二百十九條：
偽造之印章、印文或署押，不問屬於犯人與否，沒收之。
附表一
    消費卡號         消費日        特店名稱    金額（新台幣）
一、0000000000000000 00年11月22日 太閣店飲食店  1135元
二、0000000000000000 00年11月23日 遠百企業公司  2088元
                                  （臺中復興）
三、0000000000000000 00年11月26日 夜宴飲食店    2600元
四、0000000000000000 00年11月29日  環營汽車企   10000元
                                   業社
五、0000000000000000 00年11月29日  環營汽車企   10000元
                                   業社
六、0000000000000000 00年11月29日  惠康百貨股份   499元
                                   有限公司南屯
七、0000000000000000 00年11月29日  環營汽車企     6437元
                                   業社
八、0000000000000000 00年12月6日   家福─臺中大   1187元
                                   墩分公司
九、0000000000000000 00年12月8日   臺灣糖業股份    850元
                                   有限公司月眉
                                   廠
十、0000000000000000 00年12月9日   阿杜火鍋有限    1298元
                                   公司
十一、
   0000000000000000 00年12月13日   佳舫服裝股份    1889元
                                   有限公司臺中
                                   六店
十二、
   0000000000000000 00年12月13日   領航服飾有限    3054元
                                   公司臺中分公
                                   司
十三、
   0000000000000000 00年12月16日   北極茶葉滷味     975元
                                   館
十四、
   0000000000000000 00年12月17日   大勝加油站       1030元
十五、
   0000000000000000 00年12月19日   喜洋洋旅行社    12000元
十六、
   0000000000000000 00年12月19日   客喜康咖啡館      498元
                                   臺中屯店
十七、
   0000000000000000 00年12月20日   江屋日本料理     1980元
十八、
   0000000000000000 00年12月21日   普羅芳達有限      315元
                                   公司
十九、
   0000000000000000 00年12月22日   凱麗花苑         1500元
二十、
   0000000000000000 00年12月27日   裕毛屋企業有      735元
                                   限公司永春東
                                   路分公司
二十一、
   0000000000000000 00年12月27日   永春加油站有      600元
                                   限公司
二十二、
   0000000000000000 00年12月27日   永春加油站有      370元
                                   限公司
二十三、
   0000000000000000 00年12月28日   神農小吃店       1200元
二十四、
   0000000000000000 00年12月31日   雄獅旅行社股    10000元
                                   份有限公司
                                   限公司
二十五、
   0000000000000000 00年1月2日     天母鑫食堂       1386元
二十六、
   0000000000000000 00年1月7日     全國電子股份      550元
                                   有限公司
二十七、
   0000000000000000 00年1月7日     壹零玖飲料店      715元
二十八、
   0000000000000000 00年1月31日    普羅芳達有限      350元
                                   公司
二十九、
   0000000000000000 00年2月1日     豫園川菜小館     5972元
三十、
   0000000000000000 00年2月3日     金石堂圖書（股） 2846元
                                   公司
三十一、
   0000000000000000 00年2月3日    家福─臺中大      1240元
                                  墩分公司
三十二、
   0000000000000000 00年2月4日    原群國際股份有    2796元
                                  限公司
三十三、
   0000000000000000 00年2月6日    雄獅旅行社股     10300元
                                  份有限公司
三十四、
   0000000000000000 00年2月27日   遠懷企業有限       130元
                                  公司
三十五、
   0000000000000000 00年3月1日    臺灣丸久股份       940元
                                  有限公司
三十六、
   0000000000000000 00年3月1日    大潤發批發倉庫     2290元
                                  臺中忠明店
三十七、
   0000000000000000 00年3月1日    大潤發批發倉庫      498元
                                  臺中忠明店
三十八、
   0000000000000000 00年3月1日    丁丁藥局南屯店      800元
三十九、
   0000000000000000 00年3月19日   康是美生活藥店      497元
                                  公益門市
四十、
   0000000000000000 00年3月23日   遠百企業（股）     2350元
                                  公司─臺中復興
四十一、
   0000000000000000 00年3月24日   豪意三溫暖         1100元
四十二、
   0000000000000000 00年3月25日   雄獅旅行社股       7500元
                                  份有限公司
四十三、
   0000000000000000 00年3月26日   仙人掌餐廳有限       835元
                                  公司
四十四、
   0000000000000000 00年3月27日  遠懷企業有限          160元
                                  公司
四十五、
   0000000000000000 00年3月27    大潤發批發倉庫       2190元
                                  臺中忠明店
四十六、
   0000000000000000 00年4月10日  新月梧桐餐廳          968元
四十七、
   0000000000000000 00年4月15日   德安購物中心        1712元
四十八、
   0000000000000000 00年4月15日   德安購物中心         800元
四十九、
   0000000000000000 00年4月16日   德安購物中心        1100元
五十、
   0000000000000000 00年4月18日   豪意三溫暖           600元
五十一、
   0000000000000000 00年4月26日   崇匯飲食店          2104元
五十二、
   0000000000000000 00年4月26日   台亞石油股份        1110元
                                  有限公司─春
                                  社站
五十三、
   0000000000000000 00年4月27日   丸久股份有限         484元
                                  公司
合計：十二萬六千五百六十三元
附表二
    消費卡號         消費日        特店名稱    金額（新台幣）
一、0000000000000000 00年11月21日  大勝加油站股        900元
                                   份有限公司
二、0000000000000000 00年11月25日  中國石油公         1030元
                                   公園路站
三、0000000000000000 00年11月30日  金石堂（股）        920元
                                   公司
四、0000000000000000 00年12月1日   ＴＩＧＥＲ─       7898元
                                   ＣＩＴＹ
五、0000000000000000 00年12月9日   連明加油站         1010元
                                   有限公司
六、0000000000000000 00年12月11日  臺灣丸久（股）      430元
                                   有限公司
七、0000000000000000 00年12月13日  好又冬加油站       1010元
                                   有限公司
八、0000000000000000 00年12月19日  家福─臺中大       1889元
                                   墩分公司
九、0000000000000000 00年12月21日  聯燦實業有限公司   4000元
十、0000000000000000 00年12月24日  喜洋洋旅行社       4000元
十0
   0000000000000000 00年12月28日   裕毛屋企業有        723元
                                   限公司永春東
                                   路分公司
十二、
  0000000000000000  00年12月29日   遠百企業（股）      2153元
                                   公司─臺中復興
十三、
  0000000000000000 00年1月3日      真鍋咖啡臺中東       460元
                                   興店
十四、
  0000000000000000 00年1月3日      丁丁藥局南屯店       469元
十五、
  0000000000000000 00年1月6日      阿羅哈客運臺中站     350元
十六、
  0000000000000000 00年1月7日      廣三崇光國際開      1990元
                                   發股份有限公司
十七、
  0000000000000000 00年1月11日     廣通國際行銷        1980元
十八、
  0000000000000000 00年1月11日     漢登企業            2087元
                                   ＨＡＮＴＥＮ
十九、
  0000000000000000 00年1月11日     領航服飾有限        4166元
                                   公司中港分公
                                   司
二十、
  0000000000000000 00年1月11日     真鍋咖啡臺中東       350元
                                   興店
二十一、
  0000000000000000 00年1月11日     廣三崇光百貨        1480元
二十二、
  0000000000000000 00年1月13日     來來百貨臺中        3051元
                                   分公司
二十三、
  0000000000000000 00年1月14日     旦之美股份有限      3800元
                                   公司
二十四、
  0000000000000000 00年1月15日     雄獅旅行社股        8500元
                                   份有限公司
二十五、
   0000000000000000 00年1月16日    仙人掌餐廳           985元
二十六、
  0000000000000000 00年1月23日     雄獅旅行社股        4600元
                                   份有限公司
二十七、
  0000000000000000 00年1月29日     興農股份有限公司     730元
二十八、
  0000000000000000 00年1月30日     一生裡食堂           770元
                                  （桃花元素）
二十九、
  0000000000000000 00年2月2日      真鍋咖啡臺中東        398元
                                   興店
三十、
  0000000000000000 00年2月6日      豐饌餐廳             1804元
三十一、
  0000000000000000 00年2月8日      宏欣美容美髮         6720元
                                   百貨行
三十二、
  0000000000000000 00年2月26日     遠懷企業有限公司      152元
三十三、
  0000000000000000 00年2月27日     金石堂圖書股份        540元
                                   有限公司
三十四、
  0000000000000000 00年3月1日      金石堂圖書股份        421元
                                   有限公司
三十五、
  0000000000000000 00年3月19日     遠懷企業有限公司      160元
三十六、
  0000000000000000 00年3月22日     阿羅哈客運臺中站      350元
三十七、
  0000000000000000 00年3月25日     雄獅旅行社股         7500元
                                   份有限公司
三十八、
  0000000000000000 00年3月27日     何藥局─大墩店       1610元
三十九、
  0000000000000000 00年3月27日     大潤發批發─         2025元
                                   臺中忠明店
四十、
  0000000000000000 00年4月18日     廣三崇光國際開        450元
                                   發股份有限公司
四十一、
  0000000000000000 00年4月18日     諾曼第飲食店         6600元
四十二、
  0000000000000000 00年4月18日     廣三崇光國際開        660元
                                   發股份有限公司
四十三、
  0000000000000000 00年4月19日    ＦＡＭＩＬＹ          1256元
                                     ＲＩＡ
                                  ＲＥＳＴＡＵＲＡＮＴ
四十四、
  0000000000000000 00年4月20日  ＲＡＪＡ                1548元
                                ＫＵＲＩＮＧＲＥＳＴ
四十五、
  0000000000000000 00年4月21日  ＦＡＭＩＬＹ            2281元
                                     ＲＩＡ
                                  ＲＥＳＴＡＵＲＡＮＴ
四十六、
  0000000000000000 00年4月22日  ＲＡＪＡ                1611元
                                ＫＵＲＩＮＧＲＥＳＴ
四十七、
  0000000000000000 00年4月22日  ＩＮＤＯＢＩＳＴＲＯ    7472元
四十八、
  0000000000000000 00年4月23日  ＰＯＮＤＯＫＬＡＵＴ    6638元
合計：十一萬一千九百七十九元
附表一及附表二總計：二十三萬八千六百四十二元。        Ｉ


司法院資訊處製作；財團法人民間司法改革基金會備份。
